# 请问陈版主关于收入确认的问题

提问人：ying0518 时间：2013-05-08 16:54:04
在基本确定经销商能够获得赠送时，借营业收入-商品销售收入贷预计负债，实际提供广告服务收入时借预计负债贷营业收入-广告收入，同时结转相应成本。

回答人：chenyiwei
基本赞同。最近财政部会计司在就若干会计问题的处理征求意见，也涉及到此类资源交换业务的处理。这类业务应当是具有商业实质的，所以应当确认收入和成本。

提问人：malihuan 时间：2013-05-08 13:25:19
某公司有 2 大块: 产品销售及广告业务, 为了鼓励产品销售,规定经销商如果销售额达到一定金额,可以赠送一部分的公司广告资源给经销商,经销商可以使用改公司的广告服务. 请问对于这部分的广告服务,该公司是否应该确认一个广告收入,同时确认一个产品销售成本?还是不需要做任何的会计处理?

回答人：chenyiwei
回复 malihuan 的帖子
实际上是把部分收入递延，因为这实际上是捆绑销售，而不是完全无条件的无偿赠送。这个问题在《中瑞岳华研究 2012 》中探讨过：
对于“买一赠一”、“买大赠小”等促销活动而言，其中的“赠”并非无条件，而是以“买”为前提的，所以应当把“买”和“赠”作为一个整体进行处理，采用类似于捆绑销售的方式进行会计处理，将“买”部分的总价确认为销售收入，所售出商品和附送赠品的成本均转为营业成本。不应单独把其中的赠品成本确认为销售费用。 企业为促销目的无偿赠送的样品、试用装、礼品等，无需受赠方履行一定义务（如购买一定价值的商品）即可获赠的（如所谓“来就送”），此时的赠品成本应确认为销售费用，不确认收入和结转成本。因为此时赠品成本的付出并无对应的经济利益流入，所以不满足确认收入的条件。